---
title: "Untitled"
author: "Núria Rivera Brugués"
date: "2023-12-10"
output:
  pdf_document: default
  html_document: default
---

```{r setup, include=FALSE}
## Global options
options(max.print="75")
knitr::opts_chunk$set(echo=FALSE,
	             cache=TRUE,
               prompt=FALSE,
               tidy=TRUE,
               comment=NA,
               message=FALSE,
               warning=FALSE)
knitr::opts_knit$set(width=75)
```

```{r}
library("BiocManager")
library("affy")
library("oligo")
library("pd.ht.hg.u133.plus.pm")
library("hgu133plus2.db")
library("ggplot2")
library(org.Hs.eg.db)
library("mogene10sttranscriptcluster.db")
library(knitr)
library(rmdformats)
library("AnnotationDbi")
library("org.Mm.eg.db")
library(genekitr)
library(VennDetail)
library(VennDiagram)
library(venn)
library(hgu133a.db)
library(mogene10sttranscriptcluster.db)
library(geneset)
library(genekitr)
library(patchwork)
library(igraph)
library(ggraph)
library(clusterProfiler)
library(org.Hs.eg.db)
library(admisc)
```



```{r eval=F}
liver.bulk.mouse<-read.csv("/home/nrb/Escritorio/perAnna/Vennplot_2/dades/liver_2.csv")
liver.bulk.mouse <- subset(liver.bulk.mouse, !is.na(liver.bulk.mouse[,4]) & liver.bulk.mouse[,4] != "N/A"  & liver.bulk.mouse[,4] != "")
liver.bulk.human<-unique(liver.bulk.mouse[,4])


liver.bulk.mouse<-read.csv("/home/nrb/Escritorio/perAnna/Vennplot_2/dades/liver_3.csv")
liver.bulk.mouse <- subset(liver.bulk.mouse, !is.na(liver.bulk.mouse[,3]) & liver.bulk.mouse[,3] != "N/A"  & liver.bulk.mouse[,3] != "")
liver.bulk.human<-unique(liver.bulk.mouse[,3])


liver.bulk.mouse<-read.csv("/home/nrb/Escritorio/perAnna/Vennplot_2/dades/liver_4.csv")
liver.bulk.mouse <- subset(liver.bulk.mouse, !is.na(liver.bulk.mouse[,4]) & liver.bulk.mouse[,4] != "N/A"  & liver.bulk.mouse[,4] != "")
liver.bulk.human<-unique(liver.bulk.mouse[,4])


liver.sc.human<-read.csv("/home/nrb/Escritorio/perAnna/Vennplot_2/dades/liver.sc.symbol2.csv")
liver.sc.human <- subset(liver.sc.human, !is.na(liver.sc.human[,1]) & liver.sc.human[,1] != "N/A"  & liver.bulk.mouse[,1] != "")
liver.sc.human<-unique(liver.sc.human[,1])


kidney.bulk.human<-read.csv("/home/nrb/Escritorio/perAnna/Vennplot_2/dades/kidney.bulk.symbol2.csv")
kidney.bulk.human <- subset(kidney.bulk.human, !is.na(kidney.bulk.human[,2]) & kidney.bulk.human[,2] != "N/A"  & liver.bulk.mouse[,2] != "")
kidney.bulk.human<-unique(kidney.bulk.human[,2])


kidney.bulk.human<-read.csv("/home/nrb/Escritorio/perAnna/Vennplot_2/dades/kidney_2.csv")
kidney.bulk.human <- subset(kidney.bulk.human, !is.na(kidney.bulk.human[,1]) & kidney.bulk.human[,1] != "N/A"  & kidney.bulk.human[,1] != "")
kidney.bulk.human<-unique(kidney.bulk.human[,1])
length(kidney.bulk.human)
```


```{r eval=F}
kidney.bulk.human<-read.csv("/home/nrb/Escritorio/perAnna/Vennplot_2/dades/kidney.bulk.csv")
kidney.bulk.human<-unique(kidney.bulk.human[,1])
kidney.bulk.human <- mapIds(org.Hs.eg.db, keys=kidney.bulk.human, column="SYMBOL", keytype="ENSEMBL")
kidney.bulk.human<-as.data.frame(kidney.bulk.human)
kidney.bulk.human <- subset(kidney.bulk.human, !is.na(kidney.bulk.human) & kidney.bulk.human != "N/A" & kidney.bulk.human != "")
kidney.bulk.human <- unique(kidney.bulk.human[,1])
length(kidney.bulk.human)
```


```{r eval=F}
kidney.bulk.human<-read.csv("/home/nrb/Escritorio/perAnna/Vennplot_2/dades/DEG_igual.csv")
kidney.bulk.human<-unique(kidney.bulk.human[,1])
kidney.bulk.human <- mapIds(org.Hs.eg.db, keys=kidney.bulk.human, column="SYMBOL", keytype="ENSEMBL")
kidney.bulk.human<-as.data.frame(kidney.bulk.human)
kidney.bulk.human <- subset(kidney.bulk.human, !is.na(kidney.bulk.human) & kidney.bulk.human != "N/A" & kidney.bulk.human != "")
kidney.bulk.human <- unique(kidney.bulk.human[,1])
length(kidney.bulk.human)
```


```{r eval=F}
kidney.bulk.human<-read.csv("/home/nrb/Escritorio/perAnna/Vennplot_2/dades/DEG_1.csv")
kidney.bulk.human<-unique(kidney.bulk.human[,1])
kidney.bulk.human <- mapIds(org.Hs.eg.db, keys=kidney.bulk.human, column="SYMBOL", keytype="ENSEMBL")
kidney.bulk.human<-as.data.frame(kidney.bulk.human)
kidney.bulk.human <- subset(kidney.bulk.human, !is.na(kidney.bulk.human) & kidney.bulk.human != "N/A" & kidney.bulk.human != "")
kidney.bulk.human <- unique(kidney.bulk.human[,1])
length(kidney.bulk.human)
```


```{r eval=F}
kidney.sc.mouse<-read.csv("/home/nrb/Escritorio/perAnna/Vennplot_2/dades/kidney.sc.symbol2.csv")
kidney.sc.mouse <- subset(kidney.sc.mouse, !is.na(kidney.sc.mouse[,4]) & kidney.sc.mouse[,4] != "N/A" & kidney.sc.mouse[,1] != "")
kidney.sc.human <- unique(kidney.sc.mouse[,4])


```

```{r eval=F}
#write.csv2(liver.bulk.human, "./liver.bulk.human_LAST.csv")
#write.csv2(liver.sc.human, "./liver.sc.human_LAST.csv")
#write.csv2(kidney.bulk.human, "./kidney.bulk.human_LAST.csv")
#write.csv2(kidney.sc.human, "./kidney.sc.human_LAST.csv")
```



# Venn Diagrams
# humà symbol
# Comparació fetges (bulk-sc)

```{r}
# liver human
ven<-venn(list(liver.bulk = liver.bulk.human , 
                      liver.sc = liver.sc.human))

vendetail<-venndetail(list(liver.bulk =liver.bulk.human, 
                      liver.sc = liver.sc.human))


res<-result(vendetail)
df.gens<-res[res$Subset=="Shared",]
gens_fetge_human<-as.vector(df.gens$Detail)

```


```{r}
pdf(paste("Venn_fetge.pdf",sep=""))
plotVenn(list(liver.bulk = liver.bulk.human , 
                      liver.sc = liver.sc.human),
         use_venn = TRUE,
         color = ggsci::pal_lancet()(2),
         alpha_degree = 0.5,
         main_text_size = 4.5,
         border_thick = 0
)
dev.off()

plotVenn(list(liver.bulk = liver.bulk.human , 
                      liver.sc = liver.sc.human),
         use_venn = TRUE,
         color = ggsci::pal_lancet()(2),
         alpha_degree = 0.5,
         main_text_size = 4.5,
         border_thick = 0
)
```

# Llistat en comparar bulk-scsn de Fetge 

```{r}
# liver mouse
fetge <-AnnotationDbi::select(org.Hs.eg.db, keys=gens_fetge_human, keytype = "SYMBOL", columns = c("SYMBOL", "ENSEMBL", "ENTREZID","GO", "ONTOLOGY"))
gens_fetge_human
print(kable(fetge))
write.csv(fetge, "./gens_interseccio_fetgebulk.fetgescsn.csv")
```



# Comparació scsn de Ronyó
```{r}
ven<-venn(list(kidney.bulk =kidney.bulk.human , 
                      kidney.sc = kidney.sc.human))

vendetail<-venndetail(list(kidney.bulk =kidney.bulk.human , 
                      kidney.sc = kidney.sc.human))
res<-result(vendetail)
df.gens<-res[res$Subset=="Shared",]
gens_ronyo_human<-as.vector(df.gens$Detail)

```

```{r}
library(genekitr)
pdf(paste("Venn_ronyo.pdf",sep=""))
plotVenn(list(kidney.bulk =kidney.bulk.human , 
                      kidney.sc = kidney.sc.human),
         use_venn = TRUE,
         color = ggsci::pal_lancet()(2),
         alpha_degree = 0.5,
         main_text_size = 4.5,
         border_thick = 0
)
dev.off()
plotVenn(list(kidney.bulk =kidney.bulk.human , 
                      kidney.sc = kidney.sc.human),
         use_venn = TRUE,
         color = ggsci::pal_lancet()(2),
         alpha_degree = 0.5,
         main_text_size = 4.5,
         border_thick = 0
)
```


# Llistat en comparar bulk-scsn de Ronyó
```{r}
# kidney 
ronyo <-AnnotationDbi::select(org.Hs.eg.db, keys=gens_ronyo_human, keytype = "SYMBOL", columns = c("SYMBOL", "ENSEMBL", "ENTREZID","GO", "ONTOLOGY"))
print(kable(ronyo))
write.csv(ronyo, "./gens_interseccio_ronyobulk.ronyoscsn.csv")
```


# Comparació bulks (ronyo-fetge)
```{r}
ven<-venn(list(liver.bulk =liver.bulk.human, 
               kidney.bulk =kidney.bulk.human ))

vendetail<-venndetail(list(liver.bulk =liver.bulk.human, 
               kidney.bulk =kidney.bulk.human ))
res<-result(vendetail)
df.gens<-res[res$Subset=="Shared",]
gens_bulks_human<-as.vector(df.gens$Detail)

```


```{r}
library(genekitr)
pdf(paste("Venn_bulks.pdf",sep=""))
plotVenn(list(liver.bulk =liver.bulk.human, 
               kidney.bulk =kidney.bulk.human ),
         use_venn = TRUE,
         color = ggsci::pal_lancet()(2),
         alpha_degree = 0.5,
         main_text_size = 4.5,
         border_thick = 0
)
dev.off()
plotVenn(list(liver.bulk =liver.bulk.human, 
               kidney.bulk =kidney.bulk.human ),
         use_venn = TRUE,
         color = ggsci::pal_lancet()(2),
         alpha_degree = 0.5,
         main_text_size = 4.5,
         border_thick = 0
)
```

# Llistat en comparar bulks Fetge-Ronyó
```{r}
# bulks 
bulks <-AnnotationDbi::select(org.Hs.eg.db, keys=gens_bulks_human, keytype = "SYMBOL", columns = c("SYMBOL", "ENSEMBL", "ENTREZID","GO", "ONTOLOGY"))

print(kable(bulks))
write.csv(bulks, "./gens_interseccio_bulks.csv")
```


# Comparació scs (ronyo-fetge)
```{r}
ven<-venn(list(liver.sc = liver.sc.human,
          kidney.sc = kidney.sc.human))
vendetail<-venndetail(list(liver.sc = liver.sc.human,
          kidney.sc = kidney.sc.human))
res<-result(vendetail)
df.gens<-res[res$Subset=="Shared",]
gens_sc_human<-as.vector(df.gens$Detail)

```

```{r}
library(genekitr)
pdf(paste("Venn_scsn.pdf",sep=""))
plotVenn(list(liver.sc = liver.sc.human,
          kidney.sc = kidney.sc.human),
         use_venn = TRUE,
         color = ggsci::pal_lancet()(2),
         alpha_degree = 0.5,
         main_text_size = 4.5,
         border_thick = 0
)
dev.off()
plotVenn(list(liver.sc = liver.sc.human,
          kidney.sc = kidney.sc.human),
         use_venn = TRUE,
         color = ggsci::pal_lancet()(2),
         alpha_degree = 0.5,
         main_text_size = 4.5,
         border_thick = 0
)
```


# Llistat en comparar scsn Fetge-Ronyó
```{r}
# scs
scs <-AnnotationDbi::select(org.Hs.eg.db, keys=gens_sc_human, keytype = "SYMBOL", columns = c("SYMBOL", "ENSEMBL", "ENTREZID","GO", "ONTOLOGY"))
print(kable(scs))
write.csv(scs, "./gens_interseccio_scsns.csv")
```




# Comparació tot
```{r}
ven<-venn(list(liver.bulk =liver.bulk.human , 
                      liver.sc = liver.sc.human,
               kidney.bulk =kidney.bulk.human , 
                      kidney.sc = kidney.sc.human))
```


```{r}
pdf(paste("Venn_tots4.pdf",sep=""))
plotVenn(list(liver.bulk =liver.bulk.human , 
                      liver.sc = liver.sc.human,
               kidney.bulk =kidney.bulk.human , 
                      kidney.sc = kidney.sc.human),
         use_venn = TRUE,
         color = ggsci::pal_lancet()(4),
         alpha_degree = 0.4,
         main_text_size = 3.5,
         border_thick = 0
)
dev.off()
plotVenn(list(liver.bulk =liver.bulk.human , 
                      liver.sc = liver.sc.human,
               kidney.bulk =kidney.bulk.human , 
                      kidney.sc = kidney.sc.human),
         use_venn = TRUE,
         color = ggsci::pal_lancet()(4),
         alpha_degree = 0.4,
         main_text_size = 3.5,
         border_thick = 0
)
```




```{r}

pdf(paste("Upsetplot_4listDEG.pdf",sep=""))
plotVenn(list(full.liver.bulk =liver.bulk.human , 
                      full.liver.sc = liver.sc.human,
              full.kidney.bulk =kidney.bulk.human , 
                     full.kidney.sc = kidney.sc.human),
         use_venn = FALSE,
         main_text_size = 12,
         legend_text_size = 6,
         legend_position = 'left'
)
dev.off()
plotVenn(list(full.liver.bulk =liver.bulk.human , 
                      full.liver.sc = liver.sc.human,
              full.kidney.bulk =kidney.bulk.human , 
                     full.kidney.sc = kidney.sc.human),
         use_venn = FALSE,
         main_text_size = 12,
         legend_text_size = 6,
         legend_position = 'left'
)
```
```{r}
pdf(paste("Upsetplot_4intersects.pdf",sep=""))
plotVenn(list(intersect.liver =gens_fetge_human, intersect.kidney =gens_ronyo_human, intersect.bulks= gens_bulks_human, intersect.scs= gens_sc_human),
         use_venn = FALSE,
         main_text_size = 12,
         legend_text_size = 6,
         legend_position = 'left'
)
dev.off()
plotVenn(list(intersect.liver =gens_fetge_human, intersect.kidney =gens_ronyo_human, intersect.bulks= gens_bulks_human, intersect.scs= gens_sc_human),
         use_venn = FALSE,
         main_text_size = 12,
         legend_text_size = 6,
         legend_position = 'left'
)

```

```{r}
pdf(paste("Upsetplot_2intersects.pdf",sep=""))
plotVenn(list(intersect.liver =gens_fetge_human, intersect.kidney =gens_ronyo_human),
         use_venn = FALSE,
         main_text_size = 12,
         legend_text_size = 6,
         legend_position = 'left'
)
dev.off()
plotVenn(list(intersect.liver =gens_fetge_human, intersect.kidney =gens_ronyo_human),
         use_venn = FALSE,
         main_text_size = 12,
         legend_text_size = 6,
         legend_position = 'left'
)

```


```{r}
# gens_ronyo_human
# gens_fetge_human
# gens_sc_human
# gens_bulks_human
```

######################### FETGE ########################################
########################################################################
```{r}
hg_gs <- geneset::getGO(org = "human",ont = "bp")
selectedEntrezsUP<-gens_fetge_human
# ORA analysis
ego3 <- genORA(selectedEntrezsUP, geneset = hg_gs, p_cutoff = 0.05, q_cutoff = 0.05)
# next we only show ten sample terms 
head(ego3)

```

```{r}
library(patchwork)
p1 <- plotEnrich(ego3, plot_type = "bar")
p2 <- plotEnrich(ego3, plot_type = "bar", term_metric = "GeneRatio", stats_metric = "pvalue")
p3 <- plotEnrich(ego3, plot_type = "bar", up_color = "#E69056", down_color = "#325CAC")
p4 <- plotEnrich(ego3, plot_type = "bar", wrap_length = 25)
p1 + p2 + p3 + p4 + plot_annotation(tag_levels = "A")


pdf(paste("BarPlot_fetge.pdf",sep=""))
p1 
dev.off()

pdf(paste("BarPlot2_fetge.pdf",sep=""))
p2 
dev.off()
```





```{r}
library(patchwork)
p1 <- plotEnrich(ego3, plot_type = "bubble")
p2 <- plotEnrich(ego3, plot_type = "bubble", 
                 scale_ratio = 0.5, stats_metric = "qvalue")
p1 / p2 + plot_annotation(tag_levels = "A")


pdf(paste("BubblePlot_fetge.pdf",sep=""))
p2 
dev.off()
```
```{r}
plotEnrich(ego3,
           plot_type = 'dot',
           scale_ratio = 0.5, # dot size
           main_text_size = 8,
           legend_text_size = 4,
           n_term = 6) # show terms


pdf(paste("PlotEnrich-fetge.pdf",sep=""))
plotEnrich(ego3,
           plot_type = 'dot',
           scale_ratio = 0.5, # dot size
           main_text_size = 8,
           legend_text_size =4,
           n_term = 6) # show terms
dev.off()
```

```{r}
library(patchwork)
p1 <- plotEnrich(ego3, plot_type = "lollipop")
p2 <- plotEnrich(ego3,
  plot_type = "lollipop",
  scale_ratio = .3,
  stats_metric = "pvalue",
  term_metric = "RichFactor",
  up_color = "#a32a31",
  down_color = "#f7dcca"
)
p1 + p2 + plot_annotation(tag_levels = "A")


pdf(paste("Lollipop_fetge.pdf",sep=""))
p1 
dev.off()

pdf(paste("Lollipop2_fetge.pdf",sep=""))
p2
dev.off()
```


```{r}
plotEnrich(ego3, plot_type = "wordcloud")

pdf(paste("Wordcloudplot.pdf",sep=""))
plotEnrich(ego3, plot_type = "wordcloud")
dev.off()
```
```{r}
pdf(paste("Upsetplot_fetge.pdf",sep=""))
plotEnrich(ego3, plot_type = "upset", main_text_size = 10, legend_text_size = 6)
dev.off()

plotEnrich(ego3, plot_type = "upset",main_text_size = 10,legend_text_size = 6)
```

```{r}
plotEnrich(ego3, plot_type = "gotangram",main_text_size = 15,legend_text_size = 8, scale_ratio = 0.5, sim_method = "Rel")
#“bar”, “wego”, “dot”, “bubble”, “lollipop”, “geneheat”, “genechord”, “network”, “gomap”, “goheat”, “gotangram”, “wordcloud”, “upset”

pdf(paste("gotangram_fetge.pdf",sep=""))
plotEnrich(ego3, plot_type = "gotangram",main_text_size = 15,legend_text_size = 8, scale_ratio = 0.5, sim_method = "Rel")
dev.off()
```

# Network Plot

```{r}
library(patchwork)
library(igraph)
library(ggraph)
p1 <- plotEnrich(ego3, plot_type = "network", scale_ratio = 0.5)
p2 <- plotEnrich(ego3, plot_type = "network", 
                 layout = "circle", scale_ratio = 0.5)
p3 <- plotEnrich(ego3, plot_type = "network", 
                 layout = "grid", sim_method = "Wang",
                 up_color = "#a32a31", down_color = "#f7dcca",
                 scale_ratio = 0.5)
(p1 + p2) / p3 + plot_annotation(tag_levels = "A")



pdf(paste("Network.pdf",sep=""))
 p3 
dev.off()
```

#  GO-specific: WEGO Plot

```{r}
# 1st step: prepare input IDs
data(geneList, package = "genekitr")
id <- names(geneList)[abs(geneList) > 2]
id<-gens_fetge_human

# 2nd step: prepare CC and MF gene sets
go_cc <- geneset::getGO(org = "human",ont = "cc")
go_mf <- geneset::getGO(org = "human",ont = "mf")


# 3rd step: analysis
ego_cc <- genORA(id, geneset = go_cc)
ego_mf <- genORA(id, geneset = go_mf)


# 4th step: merge two data frames
# Note: each data frame should add new column "Ontology"
ego_cc <- ego_cc %>% dplyr::mutate(Ontology = "cc") %>% dplyr::rename(ID = 1)
ego_mf <- ego_mf %>% dplyr::mutate(Ontology = "mf") %>% dplyr::rename(ID = 1)

all_ego <- rbind(ego_cc,ego_mf)
```

```{r }
plotEnrich(all_ego, plot_type = "wego", n_term = 5)

pdf(paste("WEGOPlot.pdf",sep=""))
plotEnrich(all_ego, plot_type = "wego", n_term = 5)
dev.off()
```


# GO-specific: Map Plot

```{r}

plotEnrich(ego3, plot_type = "gomap", wrap_length = 25,
           up_color = '#a32a31',down_color = '#3665a6')

pdf(paste("MapPlot_fetge.pdf",sep=""))
plotEnrich(ego3, plot_type = "gomap", wrap_length = 25,
           up_color = '#a32a31',down_color = '#3665a6')
dev.off()
```

# GO-specific: Terms Heatmap Plot

```{r}
plotEnrich(ego3, plot_type = "goheat", sim_method = "Rel")

pdf(paste("TermsHeatmap_fetge.pdf",sep=""))
plotEnrich(ego3, plot_type = "goheat", sim_method = "Rel")
dev.off()
```

# Plot Theme

```{r}
library(patchwork)
p1 <- plotEnrich(ego3, plot_type = "dot")
p2 <- plotEnrich(ego3,
  plot_type = "dot",
  main_text_size = 10,
  legend_text_size = 10
)

p3 <- plotEnrich(ego3,
  plot_type = "dot",
  border_thick = 3,
  remove_grid = F
)

p4 <- plotEnrich(ego3,
  plot_type = "dot",
  remove_main_text = T,
  remove_legend_text = T,
  remove_legend = T
)
p1 + p2 + p3 + p4 + plot_annotation(tag_levels = "A")


pdf(paste("PlotTheme_fetge.pdf",sep=""))
p1 
dev.off()
```


################## RONYO #######################
#################################################


```{r}
# gens_ronyo_human
# gens_fetge_human
# gens_sc_human
# gens_bulks_human
```

######################### FETGE ########################################
########################################################################

```{r}
hg_gs <- geneset::getGO(org = "human",ont = "bp")
selectedEntrezsUP<-gens_ronyo_human
# ORA analysis
ego3 <- genORA(selectedEntrezsUP, geneset = hg_gs, p_cutoff = 0.05, q_cutoff = 0.05)
# next we only show ten sample terms 
head(ego3)

```


```{r}
library(patchwork)
p1 <- plotEnrich(ego3, plot_type = "bar")
p2 <- plotEnrich(ego3, plot_type = "bar", term_metric = "GeneRatio", stats_metric = "pvalue")
p3 <- plotEnrich(ego3, plot_type = "bar", up_color = "#E69056", down_color = "#325CAC")
p4 <- plotEnrich(ego3, plot_type = "bar", wrap_length = 25)
p1 + p2 + p3 + p4 + plot_annotation(tag_levels = "A")


pdf(paste("BarPlot_ronyo.pdf",sep=""))
p1 
dev.off()

pdf(paste("BarPlot2_ronyo.pdf",sep=""))
p2 
dev.off()
```





```{r}
library(patchwork)
p1 <- plotEnrich(ego3, plot_type = "bubble")
p2 <- plotEnrich(ego3, plot_type = "bubble", 
                 scale_ratio = 0.5, stats_metric = "qvalue")
p1 / p2 + plot_annotation(tag_levels = "A")


pdf(paste("BubblePlot_ronyo.pdf",sep=""))
p2 
dev.off()
```

```{r}
plotEnrich(ego3,
           plot_type = 'dot',
           scale_ratio = 0.5, # dot size
           main_text_size = 8,
           legend_text_size = 4,
           n_term = 6) # show terms


pdf(paste("PlotEnrich-ronyo.pdf",sep=""))
plotEnrich(ego3,
           plot_type = 'dot',
           scale_ratio = 0.5, # dot size
           main_text_size = 8,
           legend_text_size =4,
           n_term = 6) # show terms
dev.off()
```

```{r}
library(patchwork)
p1 <- plotEnrich(ego3, plot_type = "lollipop")
p2 <- plotEnrich(ego3,
  plot_type = "lollipop",
  scale_ratio = .3,
  stats_metric = "pvalue",
  term_metric = "RichFactor",
  up_color = "#a32a31",
  down_color = "#f7dcca"
)
p1 + p2 + plot_annotation(tag_levels = "A")


pdf(paste("Lollipop_ronyo.pdf",sep=""))
p1 
dev.off()

pdf(paste("Lollipop2_ronyo.pdf",sep=""))
p2
dev.off()
```


```{r}
plotEnrich(ego3, plot_type = "wordcloud")

pdf(paste("Wordcloudplot_ronyo.pdf",sep=""))
plotEnrich(ego3, plot_type = "wordcloud")
dev.off()
```

```{r}
pdf(paste("Upsetplot_ronyo.pdf",sep=""))
plotEnrich(ego3, plot_type = "upset", main_text_size = 10, legend_text_size = 6)
dev.off()

plotEnrich(ego3, plot_type = "upset",main_text_size = 10,legend_text_size = 6)
```

```{r}
plotEnrich(ego3, plot_type = "gotangram",main_text_size = 15,legend_text_size = 8, scale_ratio = 0.5, sim_method = "Rel")
#“bar”, “wego”, “dot”, “bubble”, “lollipop”, “geneheat”, “genechord”, “network”, “gomap”, “goheat”, “gotangram”, “wordcloud”, “upset”

pdf(paste("gotangram_ronyo.pdf",sep=""))
plotEnrich(ego3, plot_type = "gotangram",main_text_size = 15,legend_text_size = 8, scale_ratio = 0.5, sim_method = "Rel")
dev.off()
```

# Network Plot

```{r}
library(patchwork)
library(igraph)
library(ggraph)
p1 <- plotEnrich(ego3, plot_type = "network", scale_ratio = 0.5)
p2 <- plotEnrich(ego3, plot_type = "network", 
                 layout = "circle", scale_ratio = 0.5)
p3 <- plotEnrich(ego3, plot_type = "network", 
                 layout = "grid", sim_method = "Wang",
                 up_color = "#a32a31", down_color = "#f7dcca",
                 scale_ratio = 0.5)
(p1 + p2) / p3 + plot_annotation(tag_levels = "A")



pdf(paste("Network_ronyo.pdf",sep=""))
 p3 
dev.off()
```

#  GO-specific: WEGO Plot

```{r}
# 1st step: prepare input IDs
data(geneList, package = "genekitr")
id <- names(geneList)[abs(geneList) > 2]
id<-gens_ronyo_human

# 2nd step: prepare CC and MF gene sets
go_cc <- geneset::getGO(org = "human",ont = "cc")
go_mf <- geneset::getGO(org = "human",ont = "mf")


# 3rd step: analysis
ego_cc <- genORA(id, geneset = go_cc)
# ego_mf <- genORA(id, geneset = go_mf)


# 4th step: merge two data frames
# Note: each data frame should add new column "Ontology"
ego_cc <- ego_cc %>% dplyr::mutate(Ontology = "cc") %>% dplyr::rename(ID = 1)
# ego_mf <- ego_mf %>% dplyr::mutate(Ontology = "mf") %>% dplyr::rename(ID = 1)

all_ego <- rbind(ego_cc)
```

```{r }
plotEnrich(all_ego, plot_type = "wego", n_term = 5)

pdf(paste("WEGOPlot_ronyo.pdf",sep=""))
plotEnrich(all_ego, plot_type = "wego", n_term = 5)
dev.off()
```


# GO-specific: Map Plot

```{r}

plotEnrich(ego3, plot_type = "gomap", wrap_length = 25,
           up_color = '#a32a31',down_color = '#3665a6')

pdf(paste("MapPlot_ronyo.pdf",sep=""))
plotEnrich(ego3, plot_type = "gomap", wrap_length = 25,
           up_color = '#a32a31',down_color = '#3665a6')
dev.off()
```

# GO-specific: Terms Heatmap Plot

```{r}
plotEnrich(ego3, plot_type = "goheat", sim_method = "Rel")

pdf(paste("TermsHeatmap_ronyo.pdf",sep=""))
plotEnrich(ego3, plot_type = "goheat", sim_method = "Rel")
dev.off()
```

# Plot Theme

```{r}
library(patchwork)
p1 <- plotEnrich(ego3, plot_type = "dot")
p2 <- plotEnrich(ego3,
  plot_type = "dot",
  main_text_size = 10,
  legend_text_size = 10
)

p3 <- plotEnrich(ego3,
  plot_type = "dot",
  border_thick = 3,
  remove_grid = F
)

p4 <- plotEnrich(ego3,
  plot_type = "dot",
  remove_main_text = T,
  remove_legend_text = T,
  remove_legend = T
)
p1 + p2 + p3 + p4 + plot_annotation(tag_levels = "A")


pdf(paste("PlotTheme_ronyo.pdf",sep=""))
p1 
dev.off()
```


```{r}
nuclironyo_bulk<-read.csv2("/home/nrb/Escritorio/perAnna/Vennplot/LLISTA/llista_nuclironyo_bulk.csv", sep=",", row.names = 1)
nuclironyo_bulk <- subset(nuclironyo_bulk, !is.na(nuclironyo_bulk) & nuclironyo_bulk != "N/A"  & nuclironyo_bulk != "", row.names = 1)
nuclironyo_bulk<-unique(nuclironyo_bulk)


nuclironyo_sc<-read.csv2("/home/nrb/Escritorio/perAnna/Vennplot/LLISTA/llista_nuclironyo_sc.csv", sep="," , row.names = 1)
nuclironyo_sc <- subset(nuclironyo_sc, !is.na(nuclironyo_sc) & nuclironyo_sc != "N/A"  & nuclironyo_sc != "", row.names = 1)
nuclironyo_sc<-unique(nuclironyo_sc)

nuclifetge_bulk<-read.csv2("/home/nrb/Escritorio/perAnna/Vennplot/LLISTA/llista_nuclifetge_bulk.csv", sep="," , row.names = 1)
nuclifetge_bulk <- subset(nuclifetge_bulk, !is.na(nuclifetge_bulk) & nuclifetge_bulk != "N/A"  & nuclifetge_bulk != "", row.names = 1)
nuclifetge_bulk<-unique(nuclifetge_bulk)

nuclifetge_sc<-read.csv2("/home/nrb/Escritorio/perAnna/Vennplot/LLISTA/llista_nuclifetge_sc.csv", sep="," , row.names = 1)
nuclifetge_sc <- subset(nuclifetge_sc, !is.na(nuclifetge_sc) & nuclifetge_sc != "N/A"  & nuclifetge_sc != "", row.names = 1)
nuclifetge_sc<-unique(nuclifetge_sc)

```


```{r}
pdf(paste("nucli.pdf",sep=""))
plotVenn(list(nucli.fetge.bulk =nuclifetge_bulk[,1] , 
                      nucli.fetge.sc = nuclifetge_sc[,1] ,
               nucli.ronyo.bulk =nuclironyo_bulk[,1]  , 
                      nucli.ronyo.sc = nuclironyo_sc[,1] ),
         use_venn = TRUE,
         color = ggsci::pal_lancet()(4),
         alpha_degree = 0.4,
         main_text_size = 3.5,
         border_thick = 0
)

dev.off()

plotVenn(list(nucli.fetge.bulk =nuclifetge_bulk[,1] , 
                      nucli.fetge.sc = nuclifetge_sc[,1] ,
               nucli.ronyo.bulk =nuclironyo_bulk[,1]  , 
                      nucli.ronyo.sc = nuclironyo_sc[,1] ),
         use_venn = TRUE,
         color = ggsci::pal_lancet()(4),
         alpha_degree = 0.4,
         main_text_size = 3.5,
         border_thick = 0
)

```







```{r}
citosolfetge_bulk<-read.csv2("/home/nrb/Escritorio/perAnna/Vennplot/LLISTA/llista_citosolfetge_bulk.csv", sep="," , row.names = 1)
citosolfetge_bulk <- subset(citosolfetge_bulk, !is.na(citosolfetge_bulk) & citosolfetge_bulk != "N/A"  & citosolfetge_bulk != "", row.names = 1)
citosolfetge_bulk<-unique(citosolfetge_bulk)

citosolfetge_sc<-read.csv2("/home/nrb/Escritorio/perAnna/Vennplot/LLISTA/llista_citosolfetge_sc.csv", sep="," , row.names = 1)
citosolfetge_sc <- subset(citosolfetge_sc, !is.na(citosolfetge_sc) & citosolfetge_sc != "N/A"  & citosolfetge_sc != "", row.names = 1)
citosolfetge_sc<-unique(citosolfetge_sc)

citosolronyo_bulk<-read.csv2("/home/nrb/Escritorio/perAnna/Vennplot/LLISTA/llista_citosolronyo_bulk.csv", sep=",", row.names = 1 )
citosolronyo_bulk <- subset(citosolronyo_bulk, !is.na(citosolronyo_bulk) & citosolronyo_bulk != "N/A"  & citosolronyo_bulk != "", row.names = 1)
citosolronyo_bulk<-unique(citosolronyo_bulk)

citosolronyo_sc<-read.csv2("/home/nrb/Escritorio/perAnna/Vennplot/LLISTA/llista_citosolronyo_sc.csv", sep="," , row.names = 1)
citosolronyo_sc <- subset(citosolronyo_sc, !is.na(citosolronyo_sc) & citosolronyo_sc != "N/A"  & citosolronyo_sc != "", row.names = 1)
citosolronyo_sc<-unique(citosolronyo_sc)
```

```{r}
pdf(paste("citosol.pdf",sep=""))
plotVenn(list(citosol.fetge.bulk =citosolfetge_bulk[,1] , 
                      citosol.fetge.sc = citosolfetge_sc[,1] ,
               citosol.ronyo.bulk =citosolronyo_bulk[,1]  , 
                      citosol.ronyo.sc = citosolronyo_sc[,1] ),
         use_venn = TRUE,
         color = ggsci::pal_lancet()(4),
         alpha_degree = 0.4,
         main_text_size = 3.5,
         border_thick = 0
)
dev.off()

plotVenn(list(citosol.fetge.bulk =citosolfetge_bulk[,1] , 
                      citosol.fetge.sc = citosolfetge_sc[,1] ,
               citosol.ronyo.bulk =citosolronyo_bulk[,1]  , 
                      citosol.ronyo.sc = citosolronyo_sc[,1] ),
         use_venn = TRUE,
         color = ggsci::pal_lancet()(4),
         alpha_degree = 0.4,
         main_text_size = 3.5,
         border_thick = 0
)
```
```{r}
totfetgebulk<-c(citosolfetge_bulk[,1],nuclifetge_bulk[,1])
totronyobulk<-c(citosolronyo_bulk[,1],nuclironyo_bulk[,1])
totfetgesc<-c(citosolfetge_sc[,1],nuclifetge_sc[,1])
totronyosc<-c(citosolronyo_sc[,1],nuclironyo_sc[,1])
```

```{r}
pdf(paste("tot.pdf",sep=""))
plotVenn(list(fetge.bulk =totfetgebulk , 
                      fetge.sc = totfetgesc ,
                      ronyo.sc = totronyosc,
                ronyo.bulk =totronyobulk),
         use_venn = TRUE,
         color = ggsci::pal_lancet()(4),
         alpha_degree = 0.4,
         main_text_size = 3.5,
         border_thick = 0
)
dev.off()

plotVenn(list(fetge.bulk =totfetgebulk , 
                      fetge.sc = totfetgesc ,
                      ronyo.sc = totronyosc,
                ronyo.bulk =totronyobulk),
         use_venn = TRUE,
         color = ggsci::pal_lancet()(4),
         alpha_degree = 0.4,
         main_text_size = 3.5,
         border_thick = 0
)
```
```{r}
pdf(paste("upsettot.pdf",sep=""))
plotVenn(list(fetge.bulk =totfetgebulk , 
                      fetge.sc = totfetgesc ,
                      ronyo.sc = totronyosc,
                ronyo.bulk =totronyobulk),
         use_venn = FALSE,
         main_text_size = 12,
         legend_text_size = 6,
         legend_position = 'left'
)
dev.off()
plotVenn(list(fetge.bulk =totfetgebulk , 
                      fetge.sc = totfetgesc ,
                      ronyo.sc = totronyosc,
                ronyo.bulk =totronyobulk),
         use_venn = FALSE,
         main_text_size = 12,
         legend_text_size = 6,
         legend_position = 'left'
)
```
```{r}
pdf(paste("upsetnucli.pdf",sep=""))
plotVenn(list(nucli.fetge.bulk =nuclifetge_bulk[,1] , 
                      nucli.fetge.sc = nuclifetge_sc[,1] ,
                      nucli.ronyo.sc = nuclironyo_sc[,1],
                nucli.ronyo.bulk =nuclironyo_bulk[,1] ),
         use_venn = FALSE,
         main_text_size = 12,
         legend_text_size = 6,
         legend_position = 'left'
)
dev.off()

plotVenn(list(nucli.fetge.bulk =nuclifetge_bulk[,1] , 
                      nucli.fetge.sc = nuclifetge_sc[,1] ,
                      nucli.ronyo.sc = nuclironyo_sc[,1],
                nucli.ronyo.bulk =nuclironyo_bulk[,1] ),
         use_venn = FALSE,
         main_text_size = 12,
         legend_text_size = 6,
         legend_position = 'left'
)
```

```{r}
pdf(paste("upsetcitosol.pdf",sep=""))
plotVenn(list(citosol.fetge.bulk =citosolfetge_bulk[,1] , 
                      citosol.fetge.sc = citosolfetge_sc[,1] ,
                      citosol.ronyo.sc = citosolronyo_sc[,1],
                citosol.ronyo.bulk =citosolronyo_bulk[,1] ),
         use_venn = FALSE,
         main_text_size = 12,
         legend_text_size = 6,
         legend_position = 'left'
)
dev.off()

plotVenn(list(citosol.fetge.bulk =citosolfetge_bulk[,1] , 
                      citosol.fetge.sc = citosolfetge_sc[,1] ,
                      citosol.ronyo.sc = citosolronyo_sc[,1],
                citosol.ronyo.bulk =citosolronyo_bulk[,1] ),
         use_venn = FALSE,
         main_text_size = 12,
         legend_text_size = 6,
         legend_position = 'left'
)
```








```{r}
# liver human
ven_bulk<-venn(list(fetge.bulk =totfetgebulk , 
                ronyo.bulk =totronyobulk))

vendetail_bulk<-venndetail(list(fetge.bulk =totfetgebulk , 
                ronyo.bulk =totronyobulk))


res_bulk<-result(vendetail_bulk)
df.gens_bulk<-res_bulk[res_bulk$Subset=="Shared",]
gens_bulk<-as.vector(df.gens_bulk$Detail)
```


```{r}
ven_sc<-venn(list(fetge.sc =totfetgesc , 
                ronyo.sc =totronyosc))

vendetail_sc<-venndetail(list(fetge.sc =totfetgesc , 
                ronyo.sc =totronyosc))



res_sc<-result(vendetail_sc)
df.gens_sc<-res_sc[res_sc$Subset=="Shared",]
gens_sc<-as.vector(df.gens_sc$Detail)
```

SINGLE CELL
```{r}
hg_gs <- geneset::getGO(org = "human",ont = "bp")

# ORA analysis
ego3_sc <- genORA(gens_sc, geneset = hg_gs, p_cutoff = 0.05, q_cutoff = 0.05)
# next we only show ten sample terms
```

```{r}
kable(ego3_sc[,c(1,2,8)], row.names = F)
```


```{r}
plotEnrich(ego3_sc,
           plot_type = 'dot',
           scale_ratio = 0.5, # dot size
           main_text_size = 8,
           legend_text_size = 4,
           n_term = 6) # show terms

```

```{r}
hg_gs <- geneset::getGO(org = "human",ont = "bp")

# ORA analysis
ego3_bulk <- genORA(gens_bulk, geneset = hg_gs, p_cutoff = 0.05, q_cutoff = 0.05)
# next we only show ten sample terms 

plotEnrich(ego3_bulk,
           plot_type = 'dot',
           scale_ratio = 0.5, # dot size
           main_text_size = 8,
           legend_text_size = 4,
           n_term = 6) # show terms
```


`

